臺灣臺南地方法院刑事判決
111年度簡上字第181號
上  訴  人  臺灣臺南地方檢察署檢察官
被      告  黃盈瑞



上列上訴人因被告違反毒品危害防制條例案件，不服本院民國11
1年6月9日111年度簡字第1604號刑事簡易判決（聲請簡易判決處
刑案號：111年度毒偵字第1250號），提起上訴，本院判決如下
：
    主  文
原判決撤銷。
黃盈瑞施用第二級毒品，處有期徒刑伍月，如易科罰金，以新臺
幣壹仟元折算壹日。
    事  實
一、黃盈瑞於民國110年間因施用第二級毒品案件經觀察勒戒，
    因認無繼續施用毒品傾向，於110年9月1日觀察勒戒執行完
    畢釋放，然仍基於施用第二級毒品甲基安非他命之犯意，於
    111年3月4日19時5分許為警採尿時點回溯96小時內之某時，
    在不詳地點，施用甲基安非他命1次。
二、案經臺南市政府警察局永康分局報請臺灣臺南地方檢察署檢
    察官偵查後聲請簡易判決處刑。
    理  由
一、按被告以外之人於審判外之陳述， 雖不符刑事訴訟法第159
    條之1至之4之規定，然經當事人於審判程序同意作為證據，
    或於法院調查證據時，知有同法第159條第1項不得為證據之
    情，而未於言詞辯論終結前聲明異議而視為同意者，法院審
    酌該言詞陳述或書面陳述作成時之情況，認為適當者，亦得
    為證據，同法第159條之5第1項、第2項定有明文。本判決下
    列引用之各項證據，檢察官同意作為證據，且至言詞辯論終
    結前均未見檢察官、被告黃盈瑞聲明異議，且本院審酌各該
    證據作成之客觀環境及條件，均無違法或不當取證或其他顯
    不可信之情形，作為證據使用皆屬適當，依刑事訴訟法第15
    9條之5之規定，均有證據能力。
二、被告經合法傳喚，無正當理由未於最後言詞辯論到庭，而其
    先前於司法警察調查中雖稱其係於111年2月18日施用第二級
    毒品云云，然查：
　㈠行政院衛生福利部所公告之濫用藥物尿液檢驗作業準則第3條
    第13款規定所謂「閾值」係指判定檢體為陰性或陽性之濫用
    藥物或其代謝物濃度，而同準則第18條規定：「初步檢驗結
    果在閾值以上或有疑義之尿液檢體，應再進行確認檢驗。確
    認檢驗結果在下列閾值以上者，應判定為陽性：一、安非他
    命類藥物：㈠安非他命：500ng/mL。㈡甲基安非他命：甲基安
    非他命500ng/mL，且其代謝物安非他命之濃度在100ng/mL以
    上」，又施用甲基安非他命後，其尿液中最長可檢出甲基安
    非他命之時間為56至96小時等情，有行政院衛生署管制藥品
    管理局94年12月6日管檢字第0940013353號函1份可稽（見簡
    上卷第69、70頁）。被告為警於111年3月4日19時5分許採集
    之尿液，送交正修科技大學超微量研究科技中心以液相層析
    串聯式質譜法（LC/MS/MS）進行鑑驗，顯示安非他命之濃度
    超過100ng/mL而達187ng/mL、甲基安非他命之濃度達686ng/
    ml之高於足以確認施用之500ng/mL閾值而呈現甲基安非他命
    進入人體代謝分解後產生之甲基安非他命陽性反應，有應受
    尿液檢驗人尿液檢體採集送驗紀錄、正修科技大學超微量研
    究科技中心尿液檢驗報告各1份可憑（見警卷第11、15頁）
    ，可見被告在111年3月4日19時5分許採尿回溯96小時內之期
    間，曾有甲基安非他命進入其人體，且濃度高於足以確認施
    用之檢驗值，顯示被告在上揭採尿時間回溯96小時內之某時
    ，曾有施用甲基安非他命之行為存在，不容推諉。
　㈡從而，事證明確，被告犯行洵堪認定。　
三、論罪部分：
　㈠核被告所為，係犯毒品危害防制條例第10條第2項之施用第二
    級毒品罪。被告持有第二級毒品，復進而施用，其持有毒品
    之低度行為，為施用毒品之高度行為所吸收，不另論罪。
　㈡被告前於105年間因施用第二級毒品案件，經法院判處有期徒
    刑5月確定，並於107年8月6日執行完畢，有臺灣高等法院被
    告前案紀錄表1份可稽，其受有期徒刑之執行完畢，5年以內
    故意再犯本件有期徒刑以上之罪，為累犯，且被告已曾因施
    用第二級毒品行為經觀察勒戒及判刑處罰，卻未知謹慎守法
    ，猶再犯本件施用第二級毒品罪，刑罰反應力薄弱，參酌司
    法院大法官釋字第775號解釋意旨，依刑法第47條第1項規定
    加重其刑（依刑事判決精簡原則，於主文不記載累犯）。
四、撤銷改判理由：
　㈠原審以被告罪證明確，予以論罪科刑，固非無見，惟查檢察
    官於聲請簡易判決處刑書係有記載指出被告前因施用毒品案
    件，經法院判處有期徒刑5月確定，於107年8月6日執行完畢
    ，並提出刑案查註紀錄表1份為佐，而主張被告係於5年以內
    故意再犯本件有期徒刑以上之罪，應依刑法第47條第1項規
    定論以累犯等語，且在本院審理中，除提出上開前案執行之
    臺灣臺南地方法院檢察署檢察官106 年度執助辛字第335號
    執行指揮書、同署檢察官106 年度執助辛字第335 號之1執
    行指揮書、同署檢察官指揮執行命令、執行筆錄、收據各1
    份等執行資料以證為實外（見簡上卷第83至95頁），檢察官
    於量刑辯論時，並再加以說明被告經上開與本件犯行罪質相
    同之前案犯行判刑處罰，猶再為本件犯行，刑罰反應力薄弱
    而應論以累犯等語（見簡上卷第128頁），是檢察官業就被
    告應構成累犯之事實，以及被告有特別惡性及刑罰反應力薄
    弱而應加重其刑之事項，主張並具體指出證明之方法，原審
    未審酌此情，尚有未洽，故檢察官上訴指稱原審判決未就被
    告論以累犯係為不當等語，為有理由，應予撤銷改判。
　㈡爰審酌被告施用毒品之犯行，在性質上乃屬對自我身心健康
    之自戕行為，尚未嚴重破壞社會秩序、侵害他人權益，惟其
    前因施用毒品經觀察勒戒及判刑處罰，猶不思戒絕革除惡習
    ，仍再犯施用毒品之罪，其戒癮之意志力薄弱，然念及其犯
    後尚知坦承犯行，犯後態度堪認良好，復兼衡被告於司法警
    察調查中自述其係大專肄業之智識程度及家庭經濟狀況為勉
    持等一切情狀，量處如主文所示之刑，並諭知如易科罰金之
    折算標準。
五、被告於第二審經合法傳喚，無正當之理由不到庭者，得不待
    其陳述，逕行判決，刑事訴訟法第371條定有明文，且對於
    簡易判決處刑不服而上訴者，得準用上開規定，同法第455
    條之1第3項立有規文。被告經合法傳喚，既無正當理由未到
    庭，本院爰不待其陳述，逕行判決，附此敘明。
據上論斷，應依刑事訴訟法第455條之1第1項、第3項、第368條
、第369條第1項前段、第371條、第299條第1項前段，毒品危害
防制條例第10條第2項，刑法第11條前段、第47條第1項、第41條
第1項前段，判決如主文。
本案經檢察官蘇烱峯到庭執行職務。
中　　華　　民　　國　　111 　年　　11　　月　　9 　　日
　　　　　　　　　刑事第十一庭審判長法　官  陳威龍
　　　　　　　　　
　　　　　　　　　                  法  官  張婉寧
　　　　　　　　　
　　　　　　　　　                  法  官　陳嘉臨
以上正本證明與原本無異。
本件不得上訴。　　　　　　　　　　　　　　　　　　
                                    書記官  黃瓊蘭
中　　華　　民　　國　　111 　年　　11　　月　　14　　日
附錄論罪科刑法條：　　
毒品危害防制條例第10條第2項：
施用第二級毒品者，處3年以下有期徒刑。